Inventaris van het digitaal duplicaat van de notariële archieven van Suriname, 1699-1828 (1836)
Nationaal Archief, Den Haag
Suriname: Oud Notarieel Archief
Notarissen Suriname tot 1828
1699-1836
merendeel 1699-1828
146
63.00 meter; 942 inventarisnummers.
Normale geschreven en gedrukte documenten.
Nationaal Archief, Den Haag
Secretarissen en gezworen klerken fungerende als notaris 1699-1845
Jurators van de Joodse natie 1752-1822
Jurators van de Joodse natie/Isaac Nassy 1754-1774
Jurators van de Joodse natie/Jacob de Barrios 1779-1786
Jurators van de Joodse natie/Abraham de Mesquita 1792-1797
Jurators van de Joodse natie/Isaac de Barrios 1814-1819
Het archief bevat notariële akten opgesteld door secretarissen en gezworen klerken fungerend als notaris in Suriname van 1699-1828. Het betreft testamenten en codicillen; huwelijkse voorwaarden en contracten; inventarissen en prisaties (taxaties); boedels, hypotheken en borgtochten, insinuaties, procuraties, substituties, attestaties, wissels, cognossementen en obligaties. Eveneens is er een reeks van nadere registers door de secretarie. Tevens omvat het een aantal protocollen van de jurators van de Joodse natie. Daarnaast zijn er nog akten met betrekking tot het district Nickerie.
Archiefvorming
Geschiedenis van de archiefvormer
1. Voorschriften voor de opmaak van notariële akten
1.1 Reglement voor akten met een gelimiteerde waarde
Voorschriften op het verlijden van authentieke akten werden in de kolonie Suriname terstond na de bestuursaanvaarding van de gouverneur Lichtenberg vastgesteld. De 'Ordonnantie op het stuk van de publieke akten en instrumenten' van 19 februari 1669 hield in dat alle zodanige akten als dagelijks tussen man en man occurreerden (te weten contracten, verkoopbrieven, obligaties, procuraties, attestaties, hypotheken, transporten, opdrachten enzovoort), gepasseerd zouden moeten worden ter secretarie voor de secretaris benevens twee getuigen, òf anders voor de ambtenaren, daartoe in iedere divisie te stellen, benevens twee getuigen.
1.2 Reglement voor akten met een hoge waarde
De ordonnantie maakte een uitzondering voor akten, welke de waarde van duizend pond suiker te boven gingen. Het passeren van deze akten zou moeten geschieden òf voor het Hof van Justitie òf voor de secretaris benevens twee Raden van Justitie.
2. Functionarissen bij de opmaak van notariële akten
2.1 Gezworen klerken of jurators
De aanstelling van ambtenaren, die als gezworene of jurator in de divisies van de kolonie zouden fungeren, volgde nog in hetzelfde jaar 1669. De geschiedenis van dit ambt heeft praktisch evenwel geen belang voor het oud-notarieel archief, daar geen akten bewaard zijn gebleven afkomstig van de jurators in de divisies.
Aan de secretaris werden in verloop van tijd gezworen klerken toegevoegd ten overstaan van wie eveneens akten konden worden gepasseerd; van hen vinden wij melding gemaakt in een plakkaat van 14 mei 1699, dat bepalingen inhoudt op het verlijden van testamenten en codicillen.Behalve de verzameling minuut-akten bevat het archief van secretarissen en gezworen klerken een collectie van delen, waarin akten geregistreerd staan. De oudste bepaling die op het aanleggen van deze registers betrekking heeft, vinden wij in het plakkaat van 14 mei 1699, waarbij gelast werd dat voortaan buitenlandse procuraties ter secretarie moesten worden geregistreerd, vóór men deze stukken in rechte zou kunnen overleggen. In een resolutie van 20 juli 1723 wordt verder het voorschrift aangetroffen, dat voortaan alle registraties ter secretarie slechts door een van de secretarissen of bij dezelve absentie door een van de gezworen klerken in het protocol zouden mogen worden gesteld, terwijl zulks niet mocht geschieden door de onbeëdigde klerken.
2.2 De functie van de secretaris
Het staan over het passeren van transporten en hypothecaties werd geheel aan de secretaris onttrokken bij plakkaat van 7 juni 1707, hetwelk vaststelde dat het verlijden van deze akten steeds zou moeten geschieden ten overstaan van twee Raden van Politie.
De secretaris kreeg in het jaar 1717 een collega naast zich.
Naamlijsten van de secretarissen worden gegeven in de Geschiedenis van de kolonie van Suriname, samengesteld door een gezelschap van geleerde Joodsche mannen aldaar, deel II, pagina 90 (Amsterdam 1791) en door Hartsinck, Beschrijving van Guyana, deel II, pagina 896 (Amsterdam 1770). Laatstgenoemde schrijver deelt op pagina 885 mede: 'De twee secretarissen verlenen alle notarieele instrumenten en hebben in hunnen dienst twee actueele en drie provisioneele gezwore klerken, die in hunne afwezenheid of ziekte de publicque akten passeren, met dit onderscheid echter, dat de provisioneele klerken niet anders passeren dan zekere acten van minder belang als volmachten enzovoort'.
2.3 De instelling van een jurator voor de Joodse natie
Tot het staan over het passeren van akten werd in het jaar 1754 een nieuw ambt ingesteld door de benoeming van een jurator voor de Joodse natie. Volgens zijn instructie zou deze jurator zijn ambt ten behoeve van de Joodse natie uitoefenen en was hij gehouden zijn protocollen ieder half jaar ter secretarie in te leveren en rekening en verantwoording af te leggen van zijn ontvangsten.
3. De nieuwe regeling van 1828
In het jaar 1828 werd een nieuwe regeling van de uitoefening van de 'notariële praktijk' in Suriname vastgesteld. De publicatie van 20 november 1828 (Gouvernementsblad van Suriname, nummer 21) bepaalde in artikel 1, dat deze praktijk zou zijn opgedragen aan zes ambtenaren, onder de naam van 'gezworen klerken van de kolonie Suriname'.
Geschiedenis van het archiefbeheer
De onderstaande inventaris is eerder verschenen in de Verslagen omtrent 's Rijks Oude Archieven (VROA) 1916, bijlage XI. Het vervolg verscheen in de Verslagen omtrent 's Rijks Oude Archieven (VROA) 1922, bijlage IX. De beide inventarissen zijn in elkaar gevoegd tot een inventaris.
Als bijlage tot het verslag van het Algemeen Rijksarchief over het jaar 1916 is gepubliceerd de inventaris van het oud-notarieel archief van de kolonie Suriname uit het tijdperk voorafgaande aan 27 februari 1816, waarvan de overbrenging naar het moederland was bepaald bij Koninklijk Besluit van 22 december 1915, (S. 518). De terminus 1816 werd sindsdien gewijzigd bij Koninklijk Besluit van 7 juli 1919, (S. 468) en vervangen door 1 januari 1829. Ingevolge dit Koninklijk Besluit werd in het jaar 1921 een tweede verzameling van oud-notariële stukken naar het Algemeen Rijksarchief overgebracht, die hoofdzakelijk het tijdperk 1816-1828 betrof, maar waarbij bovendien enkele in de kolonie achtergebleven delen van vóór 1816 waren gevoegd. Deze tweede verzameling wordt hier beschreven onder een nummering, welke aansluit bij die van de inventaris van het jaar 1916.
De rechtstitel is (nog) onbekend
1.05
Aanwijzingen voor de gebruiker
Openbaarheidsbeperkingen
Volledig openbaar.
Materiële beperkingen
De materiële toestand van de stukken, in deze inventaris beschreven, laat veel te wensen over. Van de nummers is een zéér groot aantal geschonden, hetzij door insecten, hetzij door vocht; ook blijkt in vele gevallen de inkt, in samenwerking met het klimaat, het papier dermate te hebben aangetast, dat uit de akten brokstukken los vallen.
Aanvraaginstructie
Openbare archiefstukken kunnen online worden aangevraagd en gereserveerd. U kunt dit ook via de terminals in de studiezaal van het Nationaal Archief doen. Om te kunnen reserveren dient u de volgende stappen te volgen:
U maakt een profiel aan op www.gahetna.nl, en logt vervolgens in
Via de archiefinventaris (alleen de beschrijvingen met rode nummers) selecteert u het gewenste archiefstuk door op de knop 'Reserveren' te klikken
In het volgende scherm geeft u aan op welke dag u het archiefstuk wilt inzien
Indien u zich bevindt in de studiezaal en een tafelnummer heeft ontvangen kunt u dit nummer vermelden. Als u geen tafelnummer heeft kunt u tafelnummer 777 laten staan
Vervolgens bevestigt u uw reservering door deze te versturen.
Verwant materiaal
Beschikbaarheid van kopieën
Verwante archieven
Voor de notariële archieven volgend op dit archief (vanaf 1828), zie toegangsnr. 1.05.11.15. Voor overige archieven betreffende de Nederlandse West-Indische bezittingen, zie toegangsnrs. 1.05.08.01 tm. 1.05.08.03; 1.05.10.01 tm. 1.05.10.10; en de nrs. 1.05.11.01 tm. 1.05.11.19.
Beschrijving van de series en archiefbestanddelen
- MINUUT-AKTEN, GEPASSEERD TER SECRETARIE, 1
  - Testamenten, codicillen en akten van opening van besloten testamenten benevens besloten testamenten., 1708-1816; 1-102; 101 banden
    - 1708 okt., 1
      Dit inventarisnummer is alleen als kopie te raadplegen.
      Fragment van band met akten over 1707-1708 (volgens opschrift op de band).
    - 1718, 2
      Met alfabetische naamwijzer.
    - 1719, 3
    - 1720, 4
    - 1721-1722, 5
      Elk jaar met alfabetische naamwijzer.
    - 1723-1724, 6
    - 1727, 7
    - 1728, 8
    - 1729, 9
    - 1730-1731, 10
    - 1732, 11
    - 1733, 12
    - 1734, 13
    - 1735, 14
    - 1736, 15
    - 1737, 16
    - 1738, 17
    - 1739, 18
    - 1740-1741, 19
    - 1743 eerste halfjaar, 20
    - 1743 tweede halfjaar, 21
    - 1744 eerste halfjaar, 22
    - 1744 tweede halfjaar, 23
    - 1745 jan. - sep., 24
    - 1754, 25
    - 1755, 26
    - 1756, 27
    - 1759, 28
    - 1760 jan. - juli, 29
    - 1760 aug. - dec., 30
    - 1761, 31
    - 1763, 32
    - 1764, 33
    - 1765, 34
    - 1766, 35
    - 1767, 36
    - 1768, 37
    - 1769, 38
    - 1770, 39
    - 1772, 40
    - 1777, 41
    - 1779, 42
    - 1780 eerste halfjaar, 43
    - 1780 tweede halfjaar, 44
    - 1781 eerste halfjaar, 45
    - 1781 tweede halfjaar, 46
    - 1782 jan. - juli, 47
    - 1782 aug. - dec., 48
    - 1783 eerste halfjaar, 49
    - 1783 tweede halfjaar, 50
    - 1784 eerste halfjaar, 51
    - 1784 tweede halfjaar, 52
    - 1785 eerste halfjaar, 53
    - 1785 tweede halfjaar, 54
    - 1786 eerste halfjaar, 55
    - 1786 tweede halfjaar, 56
    - 1787 eerste halfjaar, 57
    - 1787 tweede halfjaar, 58
    - 1788 eerste halfjaar, 59
    - 1788 tweede halfjaar, 60
    - 1789 jan. - juli, 61
    - 1789 aug. - dec., 62
    - 1790 eerste halfjaar, 63
    - 1790 tweede halfjaar, 64
    - 1791 eerste halfjaar, 65
    - 1791 tweede halfjaar, 66
    - 1792 eerste halfjaar, 67
    - 1792 tweede halfjaar, 68
    - 1793 eerste halfjaar, 69
    - 1794 eerste halfjaar, 70
    - 1794 tweede halfjaar, 71
    - 1795 eerste halfjaar, 72
    - 1796 eerste halfjaar, 73
    - 1797 tweede halfjaar, 74
    - 1798 tweede halfjaar, 75
    - 1799, 76
    - 1800 eerste halfjaar, 77
    - 1800 tweede halfjaar, 78
    - 1801 eerste halfjaar, 79
    - 1801 tweede halfjaar, 80
    - 1802 eerste halfjaar, 81
    - 1803 eerste halfjaar, 82
    - 1803 tweede halfjaar, 83
    - 1804 eerste halfjaar, 84
    - 1804 tweede halfjaar, 85
    - 1805 eerste halfjaar, 86
    - 1805 tweede halfjaar, 87
    - 1806 eerste halfjaar, 88
    - 1806 tweede halfjaar, 89
    - 1807 eerste halfjaar, 90
    - 1807 tweede halfjaar, 91
    - 1809 eerste halfjaar, 92
    - 1809 tweede halfjaar, 93
    - 1810 eerste halfjaar, 94
    - 1810 tweede halfjaar, 95
    - 1812, 96
    - 1813 eerste halfjaar, 97
    - 1813 tweede halfjaar, 98
    - 1814, 99
    - 1815 eerste halfjaar, 100
    - 1815 tweede halfjaar, 101
    - -, 102
      Dit nummer is vervallen. Zie inventarisnummer 804 hieronder.
  - Testamenten, codicillen en akten van opening van besloten testamenten, benevens besloten testamenten., 1816-1828; 804-823; 20 banden
    - 1816, 804
      In dit nummer is opgenomen het gedeelte over de maanden januari en februari, hetwelk bij de overbrenging van het jaar 1916 er uit was gelicht; nummer 102 van de inventaris 1916 is dientengevolge komen te vervallen.
    - 1817, 805
    - 1818 eerste halfjaar, 806
    - 1818 tweede halfjaar, 807
      Met alfabetische naamwijzer over 1818.
    - 1820, 808
    - 1821 eerste halfjaar, 809
    - 1821 tweede halfjaar, 810
    - 1822 eerste halfjaar, 811
    - 1822 tweede halfjaar, 812
      Met alfabetische naamwijzer over 1822.
    - 1823 eerste halfjaar, 813
    - 1823 tweede halfjaar, 814
    - 1824 eerste halfjaar, 815
    - 1824 tweede halfjaar, 816
    - 1825 eerste halfjaar, 817
    - 1825 tweede halfjaar, 818
    - 1826 eerste halfjaar, 819
    - 1826 tweede halfjaar, 820
    - 1827, 821
    - 1828 eerste halfjaar, 822
    - 1828 tweede halfjaar, 823
  - Akten van huwelijkse voorwaarden en contracten., 1710-1806; 103-151; 43 banden
    - 1710 apr. - mei, 103
      Fragment.
    - 1715 nov., 104
    - 1719 aug., 105
    - 1722 mrt., 106
    - 1723, 107
      Met inhoudstafel.
    - 1735 nov. - 1736 nov., 108
      Fragment van band.
    - 1737-1738, 109
    - 1739, 110
    - 1740-1741, 111
    - 1742-1744, 112
    - 1745-1746, 113
    - 1747-1748, 114
    - 1752 jan., 115
    - 1754, 116
    - 1755-1759, 117
    - 1760, 118
    - 1761, 119
    - 1762-1763, 120
    - 1764-1765, 121
    - 1766, 122
    - 1767-1768, 123
    - 1769-1770, 124
    - 1771-1772, 125
    - 1773-1776, 126
    - 1777-1778, 127
    - 1779-1780, 128
    - 1781-1782, 129
    - 1783, 130
    - 1784, 131
    - 1785, 132
    - 1786, 133
    - 1787, 134
    - 1788, 135
    - 1789, 136
    - 1790, 137
    - 1791, 138
    - 1792, 139
    - 1793, 140
    - 1794, 141
      Met onvolledige alfabetische naamwijzer.
    - 1795, 142
    - 1796, 143
    - 1797, 144
    - 1798, 145
    - 1801, 146
    - 1802, 147
    - 1803, 148
    - 1804, 149
    - 1805, 150
    - 1806, 151
  - Akten van huwelijkse voorwaarden en contracten., 1820-1828; 824-831; 8 banden
    Alle banden met alfabetische naamwijzer.
    - 1820-1821, 824
    - 1822, 825
    - 1823, 826
    - 1824, 827
    - 1825, 828
    - 1926, 829
    - 1827, 830
    - 1828, 831
  - Inventarissen en prisaties (taxaties)., 1699-1810; 152-301; 150 banden
    - 1699-1700, 152
    - 1710-1711, 153
    - 1716, 154
    - 1718-1719, 155
    - 1720, 156
    - 1721, 157
    - 1724, 158
    - 1725, 159
    - 1726, 160
    - 1727, 161
    - 1728-1729, 162
    - 1730-1731, 163
    - 1732, 164
    - 1733, 165
    - 1734, 166
    - 1735, 167
    - 1736, 168
    - 1737, 169
    - 1738, 170
    - 1739, 171
    - 1740, 172
    - 1741, 173
    - 1742, 174
    - 1743 eerste halfjaar, 175
    - 1743 tweede halfjaar, 176
    - 1744 jan. - mrt. 24, 177
    - 1744 mrt. 30 - aug., 178
    - 1744 sep. - dec., 179
    - 1745 jan. - juni, 180
    - 1745 juli - dec., 181
    - 1746 jan. - aug., 182
    - 1746 sep. - dec., 183
    - 1747, 184
    - 1748 jan. - aug. 8, 185
    - 1748 aug. 29 - dec., 186
    - 1749 jan. - mei, 187
    - 1749 juni - dec., 188
    - 1750, 189
    - 1751 jan. - juni, 190
    - 1751 juli - dec., 191
    - 1752 jan. - mrt., 192
    - 1752 apr. - dec., 193
    - 1753, 194
    - 1754 jan. - apr., 195
    - 1754 okt. - dec., 196
    - 1755 jan. - juni, 197
    - 1755 aug. - dec., 198
    - 1756 juli - sep., 199
      Zie noot bij volgend nummer.
    - 1756 okt. - dec., 200
      Met alfabetische naamwijzer over 1756 juli - december.
    - 1757 jan. - juli, 201
    - 1758 jan. - juni, 202
    - 1758 juli - sep., 203
    - 1758 okt. - dec., 204
      Met alfabetische naamwijzer over 1758 juli - december.
    - 1759 jan. - juni, 205
    - 1759 juli - dec., 206
    - 1760 jan. - sep., 207
    - 1760 okt. - dec., 208
    - 1761 jan. - mei, 209
    - 1762 feb. - mei, 210
      De beginpagina's ontbreken.
    - 1762 juni - juli, 211
    - 1762 aug. - sep., 212
    - 1762 okt. - dec., 213
      Met alfabetische naamwijzer over 1762 augustus - december.
    - 1763 jan. - juli, 214
    - 1763 aug. - okt. 12, 215
    - 1763 okt. 13 - dec., 216
    - 1764 jan. - mei, 217
    - 1764 juni - dec., 218
    - 1765 jan. - mrt., 219
    - 1765 apr. - juli, 220
    - 1765 aug. - sep., 221
    - 1765 okt. - dec., 222
    - 1766 jan. - juni, 223
    - 1766 juli - dec., 224
    - 1767 jan. - juli, 225
    - 1767 aug. - dec., 226
    - 1768 jan. - mei, 227
    - 1768 juni - dec., 228
    - 1769, 229
    - 1770, 230
    - 1771 jan. - mrt., 231
    - 1771 apr. - mei, 232
    - 1771 juni - aug., 233
    - 1771 sep. - dec., 234
    - 1772 jan. - mrt., 235
    - 1772 apr. - juni, 236
    - 1772 juli - sep., 237
    - 1772 okt. - dec., 238
    - 1773 jan. - juni, 239
    - 1773 juli - dec., 240
    - 1774 juli - dec., 241
    - 1775 jan. - juni, 242
    - 1775 juli - dec., 243
    - 1776 jan. - juni, 244
    - 1776 juli - dec., 245
    - 1777 jan. - feb., 246
    - 1777 mrt. - dec., 247
    - 1778 jan. - juni, 248
    - 1778 juli - dec., 249
    - 1779 jan. - juni, 250
    - 1779 juli - dec., 251
    - 1780 jan. - juni, 252
    - 1780 juli - dec., 253
    - 1781 jan. - juli, 254
    - 1781 aug. - dec., 255
    - 1782 jan. - juni, 256
    - 1782 juli - sep., 257
    - 1782 okt. - dec., 258
    - 1783 jan. - juni, 259
    - 1783 juli - dec., 260
    - 1784 jan. - mei, 261
    - 1784 juni - aug., 262
    - 1784 sep. - dec., 263
    - 1785 jan. - juni, 264
    - 1785 juli - dec., 265
    - 1786 jan. - mei, 266
    - 1786 juni - dec., 267
    - 1787 jan. - juni, 268
    - 1787 juli - dec., 269
    - 1788 jan. - juni, 270
    - 1788 juli - dec., 271
    - 1789 feb. - sep., 272
    - 1789 okt. - dec., 273
    - 1790 jan. - juli, 274
    - 1790 aug. - dec., 275
    - 1791 jan. - juni, 276
    - 1791 juli - dec., 277
    - 1792 jan. - juni, 278
    - 1792 juli - dec., 279
    - 1793 jan. - juni, 280
    - 1793 juli - dec., 281
    - 1794 jan. - juni, 282
    - 1794 juli - dec., 283
    - 1795 jan. - juni, 284
    - 1795 juli - sep., 285
    - 1795 okt. - dec., 286
    - 1796 jan. - juni, 287
    - 1796 juli - dec., 288
    - 1797 juli - dec., 289
    - 1798 jan. - juni, 290
    - 1798 juli - dec., 291
    - 1799 jan. - aug., 292
    - 1800 jan. - juni, 293
    - 1801 juni - dec., 294
    - 1802, 295
    - 1806 jan. - aug., 296
    - 1807 jan. - juni, 297
    - 1807 juli - dec., 298
    - 1808 jan. - juni, 299
    - 1810 jan. - juni, 300
    - 1810 juli - dec., 301
  - Inventarissen en prisaties (taxaties)., 1820-1828; 832-842; 11 banden
    - 1820, 832
    - 1821, 833
    - 1822, 834
    - 1823, 835
    - 1824 1e halfjaar, 836
    - 1824 2e halfjaar, 837
      Met alfabetische naamwijzer over 1824.
    - 1825, 838
    - 1826, 839
    - 1827, 840
    - 1828. 1e halfjaar, 841
      Met alfabetische naamwijzer over 1828.
    - 1828 2e halfjaar, 842
  - 'Judicieele akten'. Akten van boedelverzegeling, boedelontzegeling, hypothecaire schuldverbintenis, borgtocht, acquit enzovoort., 1703-1815; 302-458; 157 banden
    - 1703-1707, 302
    - 1708-1709, 303
    - 1712, 304
    - 1715, 305
    - 1716, 306
    - 1717, 307
    - 1718, 308
    - 1719, 309
    - 1720 jan. - juni; okt. - nov., 310
      Met alfabetische naamwijzer. In deze band zijn bijgebonden: Verklaringen betreffende domicilium citandi, ter secretarie afgelegd. 1720-1778.
    - 1721-1722, 311
    - 1723-1724, 312
    - 1725-1726, 313
    - 1727-1729, 314
    - 1730-1731, 315
    - 1732, 316
    - 1733, 317
    - 1734, 318
    - 1735, 319
    - 1736, 320
    - 1737, 321
    - 1738, 322
    - 1739, 323
    - 1740-1741, 324
    - 1742, 325
    - 1743, 326
    - 1744, 327
    - 1745, 328
    - 1746, 329
    - 1747, 330
    - 1748, 331
    - 1749, 332
    - 1750, 333
    - 1751, 334
    - 1752, 335
    - 1753, 336
    - 1754 jan. - aug.; dec., 337
    - 1755, 338
    - 1756, 339
    - 1757, 340
    - 1758 eerste halfjaar, 341
      Met alfabetische naamwijzer over 1758.
    - 1758 tweede halfjaar, 342
      Zie noot bij voorgaand nummer.
    - 1759 eerste halfjaar, 343
    - 1759 tweede halfjaar, 344
    - 1760 tweede halfjaar, 345
      Met alfabetische naamwijzer over 1760.
    - 1760 tweede halfjaar, 346
    - 1761 eerste halfjaar, 347
      Met alfabetische naamwijzer over 1761.
    - 1761 tweede halfjaar, 348
    - 1762 eerste halfjaar, 349
      Met alfabetische naamwijzer over 1762.
    - 1762 tweede halfjaar, 350
    - 1763 eerste halfjaar, 351
      Met alfabetische naamwijzer over 1763.
    - 1763 tweede halfjaar, 352
    - 1764 eerste halfjaar, 353
    - 1765 jan. - mei, 354
    - 1765 juni - dec., 355
    - 1766 eerste halfjaar, 356
    - 1766 tweede halfjaar, 357
    - 1767 jan. - mei, 358
    - 1767 juni - dec., 359
    - 1768 eerste halfjaar, 360
    - 1768 tweede halfjaar, 361
    - 1769 eerste halfjaar, 362
    - 1769 tweede halfjaar, 363
    - 1770 jan. - mrt., 364
    - 1770 apr. - juni, 365
    - 1770 juli - dec., 366
    - 1771 eerste halfjaar, 367
    - 1771 tweede halfjaar, 368
    - 1772 jan. - apr., 369
    - 1772 mei - aug., 370
    - 1772 sep. - dec., 371
    - 1773 jan. - mrt., 372
    - 1773 apr. - juli, 373
    - 1773 aug. - dec., 374
    - 1774 eerste halfjaar, 375
    - 1774 tweede halfjaar, 376
    - 1775 jan. - mei, 377
    - 1775 juni - sep., 378
    - 1775 okt. - dec., 379
    - 1776 jan. - mrt., 380
    - 1776 apr. - juni, 381
    - 1776 juli - sep., 382
    - 1776 okt. - dec., 383
    - 1777 jan. - apr., 384
    - 1777 mei - dec., 385
    - 1778 jan. - apr., 386
    - 1778 mei - juli, 387
    - 1778 aug. - dec., 388
    - 1779 eerste halfjaar, 389
    - 1779 tweede halfjaar, 390
    - 1780 jan. - mrt., 391
    - 1780 apr. - juni, 392
    - 1780 juli - sep., 393
    - 1780 okt. - dec., 394
    - 1781 eerste halfjaar, 395
    - 1781 tweede halfjaar, 396
    - 1782 eerste halfjaar, 397
    - 1782 tweede halfjaar, 398
    - 1783 jan. - apr., 399
    - 1783 mei - aug., 400
    - 1783 sep. - dec., 401
    - 1784 eerste halfjaar, 402
    - 1784 tweede halfjaar, 403
    - 1784 jan. - apr., 404
    - 1785 mei - aug., 405
    - 1785 sep. - dec., 406
    - 1786 jan. - apr., 407
    - 1786 mei - juli, 408
    - 1786 aug. - dec., 409
    - 1787 jan. - apr., 410
    - 1787 mei - aug., 411
    - 1787 sep. - dec., 412
    - 1788 eerste halfjaar, 413
    - 1788 tweede halfjaar, 414
    - 1789 jan. - apr., 415
    - 1789 mei - aug., 416
    - 1789 sep. - dec., 417
    - 1790 jan. - apr., 418
    - 1790 mei - aug., 419
    - 1790 sep. - dec., 420
    - 1791 eerste halfjaar, 421
    - 1791 tweede halfjaar, 422
    - 1792 jan. - mrt., 423
      Met alfabetische naamwijzer over eerste halfjaar 1792.
    - 1792 apr. - juni, 424
    - 1792 tweede halfjaar, 425
    - 1793 jan. - apr., 426
    - 1793 mei - aug., 427
    - 1793 sep. - dec., 428
    - 1794 jan. - apr., 429
    - 1794 mei - aug., 430
    - 1794 sep. - dec., 431
    - 1795 jan. - apr., 432
    - 1795 mei - aug., 433
    - 1795 sep. - dec., 434
    - 1796 jan. - apr., 435
    - 1796 mei - aug., 436
    - 1796 sep. - dec., 437
    - 1797 jan. - apr., 438
    - 1797 mei - aug., 439
    - 1797 sep. - dec., 440
    - 1798 jan. - apr., 441
    - 1798 mei - aug., 442
    - 1798 sep. - dec., 443
    - 1799 jan. - apr., 444
    - 1799 mei - aug., 445
    - 1799 sep. - dec., 446
    - 1800 jan. - apr., 447
    - 1800 mei - aug., 448
    - 1800 sep. - dec., 449
    - 1801 jan. - apr., 450
    - 1808 sep. - dec., 451
    - 1809 apr. - juli, 452
    - 1809 aug. - dec., 453
    - 1811 apr. - juni, 454
    - 1812 juli - sep., 455
    - 1812 okt. - dec., 456
    - 1815 mei - aug., 457
    - 1815 sep. - dec., 458
  - 'Judicieele akten'. Akten van boedelverzegeling en -ontzegeling, hypothecaire schuldverbintenis, borgtocht, acquit enzovoort., 1820-1828; 843-861; 19 banden
    - 1820 jan. - apr., 843
    - 1820 mei - aug., 844
    - 1820 sep. - dec., 845
      Met alfabetische naamwijzer over 1820.
    - 1821 eerste halfjaar, 846
    - 1821 tweede halfjaar, 847
    - 1822 eerste halfjaar, 848
    - 1822 tweede halfjaar, 849
    - 1823 eerste halfjaar, 850
    - 1823 tweede halfjaar, 851
    - 1824 eerste halfjaar, 852
    - 1824 tweede halfjaar, 853
    - 1825 eerste halfjaar, 854
    - 1825 tweede halfjaar (deel 1), 855
    - 1825 tweede halfjaar (deel 2), 855A
    - 1826 eerste halfjaar, 856
    - 1826 tweede halfjaar, 857
    - 1827 eerste halfjaar, 858
    - 1827 tweede halfjaar, 859
    - 1828 eerste halfjaar, 860